臺灣基隆地方法院民事判決　九十二年度簡上字四九號
　　上　訴　人　方聰琦即眼鏡工場商行
　　被　上訴人　拉風有限公司
　　法定代理人　甲○○
　　訴訟代理人　乙○○
右當事人間請求給付票款事件，上訴人對於民國九十二年十月八日本院基隆簡易庭九
十二年度基簡字第二六三號第一審判決提起上訴，本院第二審合議庭於九十三年三月
十五日言詞辯論終結，判決如下：
    主  文
上訴駁回。
第二審訴訟費用由上訴人負擔。
    事  實
甲、上訴人方面：
一、聲明：
（一）原判決不利於上訴人部分廢棄。
（二）右開廢棄部分，被上訴人在第一審之訴駁回。
二、陳述：除與原判決記載相同者，茲引用之外，補稱：
（一）系爭鏡架並未泡水，縱有泡水亦不可能氧化，足認系爭鏡架隱有重大瑕疵。又
      系爭鏡架為名牌鏡架，應不可能隱有瑕疵，實極可能係仿冒品，上訴人自得拒
      絕付款。
（二）上訴人確實在九十一年五月以前及五月、七月、十月間曾還被上訴人合計五萬
      元之貨款。
三、證據：除援用第一審所提證據外，並聲請命被上訴人提出進口證件為證。
乙、被上訴人方面：
一、聲明：駁回上訴。
二、陳述：除與原判決記載相同者，茲引用之外，補稱：
（一）被上訴人請求上訴人給付本件之貨款，距離交貨已一年十個月。且被上訴人為
      系爭鏡架之全台灣總代理，其他下游廠商並未反應鏡架有瑕疵。
（二）上訴人在九十一年五月以前還被上訴人新台幣（下同）二萬元，於同年五月二
　　　十三日、七月十九日、十月二十二日各還一萬元。
三、證據：援用第一審所提證據。
    理  由
一、本件被上訴人起訴主張：上訴人於民國九十年四月間向原告進貨眼鏡商品，開具
    支票用以支付貨款計十六萬元，惟上訴人僅清償五萬元，另有如
    原審附表所示票面金額合計十一萬元之三張支票經提示後均未兌現，爰訴請被告
    給付貨款十一萬元及自支付命令送達翌日起至清償日止，按年息百分之五計算之
    遲延利息（其中六千元部分經原審駁回，未據被上訴人提起上訴，業已確定）。
    上訴人則以：上訴人業已支付部分貨款，因被上訴人出貨之鏡架瑕疵甚多，包括
    鏡架與鏡腳氧化、起泡、脫落、龜裂等，上訴人認為可能係仿冒品。嗣上訴人多
    次向被上訴人之業務經理即本件之訴訟代理人及業務員張宗仁反應，均未獲解決
    ，被上訴人亦拒絕辦理退貨，故上訴人自得主張同時履行抗辯，拒絕給付餘款云
    云，資為抗辯。
二、被上訴人主張上訴人向其進貨鏡架商品，貨款總計十六萬元，被上訴人依約於九
    十年四月二十六日交貨後，上訴人開具支票作為付款工具，經屆期提示跳票後上
    訴人陸續清償五萬元之貨款，另十一萬元之貨款扣除原審駁回之六千元部分，尚
    餘十萬四千元之餘款，上訴人迄未清償等事實，為上訴人所不爭執，並有支票、
    退票理由單及銷售出貨單等物為證，自堪信為真實。上訴人雖抗辯被上訴人所出
    賣之鏡架有氧化、起泡等瑕疵，可能為仿冒品，並提出瑕疵明細表為證，惟此為
    被上訴人所否認，並主張上開商品早於九十年四月間交付予上訴人，其後乃因上
    訴人店內淹水才會造成鏡架、鏡腳氧化，上訴人所稱之瑕疵非可歸責被上訴人。
    又上訴人其餘之下游廠商均未反應貨物有瑕疵，上訴人於被上訴人交貨一年又十
    個月後始於訴訟程序主張，其所言顯非真實等語。
三、按買受人應按物之性質，依通常程序從速檢查其所受領之物。如發見有應由出賣
    人負擔保責任之瑕疵時，應即通知出賣人。買受人怠於為前項之通知者，除依通
    常之檢查不能發見之瑕疵外，視為承認其所受領之物。不能即知之瑕疵，至日後
    發見者，應即通知出賣人，怠於為通知者，視為承認其所受領之物；民法第三百
    五十六條定有明文。本件兩造買賣之標的物為眼鏡鏡架，上訴人為專業眼鏡行，
    應可依通常程序檢查鏡架有無瑕疵，如發現有瑕疵，即應從速通知被上訴人，否
    則即可認上訴人承認所受領之鏡架為無瑕疵。查上訴人雖辯稱曾將鏡架有瑕疵乙
    事告知時任被上訴人之業務經理即本件被上訴人之訴訟代理人及被上訴人公司之
    業務員張宗仁，惟此為被上訴人所否認，上訴人就此有利抗辯亦未能提出任何證
    據方法以供審酌，尚難採憑屬實。上訴人雖另稱鏡架是交貨後慢慢氧化、漸進產
    生瑕疵，就令屬實，對此不能即知之瑕疵，上訴人亦未能舉證證明曾經在發現後
    立即通知被上訴人處理。尤有進者，上訴人除在九十一年五月以前曾清償被上訴
    人二萬元之貨款，更於九十一年五月二十三日、七月十九日、十月二十二日先後
    清償被上訴人各一萬元之貨款，此為兩造所不爭之事實。衡諸經驗法則，苟系爭
    貨品確有上訴人所稱之瑕疵，其焉可能自九十年四月二十六日收受系爭貨品時起
    至九十一年十月二十二日止，於長達一年六個月之期間仍陸續清償積欠被上訴人
    之貨款？由是足認上訴人係臨訟始行爭執系爭鏡架並未具備一定品質，所辯均無
    可採，自以被上訴人之主張為可信。
四、次按當事人主張有利於己之事實者，就其事實有舉證之責任。但法律別有規定，
    或依其情形顯失公平者，不在此限；民事訴訟法第二百七十七條定有明文。查本
    件上訴人就系爭鏡架隱有瑕疵，其發現後已即時通知被上訴人之事實，未能舉證
    以實其說，業詳述如前，且本件亦無舉證顯失公平之情形，揆諸上引法條，上訴
    人此部分之主張即難謂為真實。則依首引民法第三百五十六條之規定，應認上訴
    人業已承認其所受領貨品為無瑕疵之物，自不得主張同時履行抗辯而拒絕給付貨
    款。至上訴人另請求被上訴人提出系爭鏡架之進口證件，因與上述之待證事實無
    關，本院認無調查之必要，附此敘明。
五、從而，被上訴人依買賣關係請求上訴人給付十萬四千元及自支付命令送達翌日即
    九十二年四月四日起至清償日止，按年息百分之五計算之法定遲延利息，為有理
    由，應予准許。是則原審判命上訴人如數給付，並依職權宣告假執行，於法並無
    不合。上訴意旨指摘原判決不當，求予廢棄改判，為無理由，應予駁回其上訴。
據上論結，本件上訴為無理由，依民事訴訟法第四百三十六條之一第三項、第四百四
十九條第一項、第七十八條，判決如主文。
中　　　華　　　民　　　國　　九十三　　年　　　三　　　月　　二十九　　日
~B臺灣基隆地方法院民事庭
~B　　　　審判長法　官　李木貴
~B　　　　　　　法　官　陳湘琳
~B　　　　　　　法　官　陳鈺林
右正本證明與原本無異。
如對本判決上訴，須於判決送達後二十日內向本院提出上訴狀，同時表明上訴理由；
如已於本判決宣示後送達前提起上訴者，應於判決送達後十日內補具上訴理由（均須
按他造當事人之人數附繕本）。
中　　　華　　　民　　　國　　九十三　　年　　　三　　　月　　三十一　　日
~B　    　　法院書記官　林建清
